【裁判字號】    97,交抗,19
【裁判日期】    970114
【裁判案由】    違反道路交通管理處罰條例
【裁判全文】
臺灣高等法院交通事件裁定              97年度交抗字第19號
                                      97年度交抗字第26號
                                      97年度交抗字第27號
抗告人即
異議人即
受處分人  源得實業股份有限公司
代 表 人  甲○○
代 理 人  乙○○
上抗告人因違反道路交通管理處罰條例案件，不服台灣台北地方
法院，中華民國96年11月30日裁定（96年度交聲字第1170號、96
年度交聲字第1171號、96年度交聲字第1172號），提起抗告，本
院裁定如下：
    主  文
抗告駁回。
    理  由
一、按汽車行駛於應繳費之公路、橋樑、隧道或輪渡，不依規定
    繳費者，處汽車所有人或駕駛人新臺幣（下同）3千元以上6
    千元以下罰鍰，並追繳欠費，道路交通管理處罰條例第27條
    第1項定有明文。又公路車輛主管機關交通部於民國95年9月
    21日以交路字第0950009048號函釋：「行經高速公路收費站
    未依規定繳費，當可援依道路交通管理處罰條例第27條第 1
    項之規定處罰，並無疑義；另針對行經高速公路收費站未依
    高速公路及快速公路交通管制規則第23條規定及相關標誌標
    線指示行駛過站者，如非電子收費使用者行駛電子收費車道
    或未持用回數票行駛回數票專用道等，則依道路交通管理處
    罰條例第33條第 3項規定處罰，亦已明確於違反道路交通管
    理事件統一裁罰基準表規定備註說明。惟汽車行經收費站未
    依指示車道過站而續有未依規定繳費之行，當另有前揭說明
    同條例第27條規定處罰之適用」。又行為人如逾越舉發通知
    單上所載之應到案日期30日內繳納罰鍰或到案聽候裁決，經
    主管機關調查後仍認定其有違規行為者，依違反道路交通管
    理事件統一裁罰基準表之規定，須對該違規行為人處以 4千
    元之罰鍰。
二、本件抗告人即異議人即受處分人源得實業股份有限公司所有
    之車號P6—2640號自用小客車，分別於95年2月11日上午7時
    52分、8時20分及8時55分，行經國道一號高速公路南下造橋
    收費站、后里收費站及員林收費站之電子收費車道，因使用
    之「Ｅ通機」未能扣款繳納通行費，經通知補繳，迄繳款期
    限屆滿時均仍未補繳，交通部台灣區○道○○○路局國道公
    路警察局第二警察隊及第三警察隊，依道路交通管理處罰條
    例第27條第1項規定，並均指定應到案日期為96年8月10日前
    而予以舉發。原處分機關台北市交通事件裁決所乃依道路交
    通管理處罰條例第29條之2第3項規定裁處受處分人各處罰鍰
    3千元。惟因受處分人於96年8月29日逾應到案日期96年 8月
    10日始提出申訴，依違反道路交通管理事件統一裁罰基準表
    ，應各裁處罰鍰 4千元，原審裁定因而撤銷原處分，另依道
    路交通管理處罰條例第27條第1項，各裁處受處分人罰鍰4千
    元。
三、受處分人異議及抗告意旨略以：公司所有之車號P6—2640號
    自用小客車使用ＥＴＣ電子收費設備，於通過收費站時未能
    感應而順利扣款，實為電子收費系統存有缺失，且於事後受
    處分人僅接到遠通公司之電話通知受處分人至遠通公司補繳
    費用，未收到任何繳費通知單，故無逾到案日期之期限，亦
    非蓄意不繳罰款云云。
四、經查：
（一）受處分人所有之上開自用小客車，確有於95年 2月11日上
      午7時52分、8時20分及 8時55分，行經國道一號高速公路
      南下造橋收費站、后里收費站及員林收費站之電子收費車
      道，該三次並未完成通行費扣款等情，為受處分人所不爭
      執。
（二）本案之通行費補繳通知單，經交付台北郵局以第00000000
      000000號、第00000000000000號、第00000000000000號掛
      號信函，向受處分人設於台北市○○區○○路 3段85巷14
      弄13號 3樓為投遞，惟投遞未果而於木柵郵局招領，嗣由
      受處分人於96年 4月13日派員親赴木柵郵局，按規定蓋妥
      公司大小章後將該招領郵件領回，並於96年 8月29日向台
      北市交通事件裁決所提出申訴等情，此有交通部臺灣區○
      道○○○路造橋收費站96年9月10日高橋稽字第096600002
      5號函及中華郵政股份有限公司木柵郵局於96年11月2日以
      木柵字第09600010號函及其檢附掛號郵件收據影本、交通
      違規案件陳述書等件附卷可稽（見96年度交聲字第1170號
      卷第14頁、第15頁、第16頁、第26頁、第27頁）。觀之前
      開中華郵政股份有限公司木柵郵局於96年11月 2日以木柵
      字第09600010號函所檢附之掛號郵件收據影本上蓋有「源
      得實業股份有限公司」、「乙○○」之印章，並記載「乙
      ○○」之身分證號碼「Ｚ000000000」，本案通行費補繳通
      知單經合法送達予受處分人。而其應到案之日期均載為96
      年8月10日，惟受處分人遲至96年8月29日始提出申訴。是
      受處分人有已收受通行費補繳通知單，而未於規定期限內
      補繳費用之違規事實，所辯並無可採。
（三）綜上所述，受處分人前開違規之行為，事證明確，堪可認
      定。原審裁定其認事用法，均無不當。受處分人抗告意旨
      ，仍執陳詞，否認違規行為，核無理由，抗告應予駁回。
五、據上論斷，應依道路交通管理處罰條例第89條，道路交通案
    件處理辦法第26條，刑事訴訟法第412條，裁定如主文。
中    華    民    國    97    年    1     月    14    日
                  刑事第十七庭  審判長法  官  趙功恆
                                      法  官  高明哲
                                      法  官  孫惠琳
以上正本證明與原本無異。
不得再抗告。
                                      書記官  張美華
中    華    民    國    97    年    1     月    14    日


司法院資訊處製作；財團法人民間司法改革基金會備份。
